# 请教陈版外购再转手给集团内其他子公司

提问人：cmy19891223 时间：2012-06-08 11:02:39
集团向外单位购买一系统外企业〔取得百分之百股权〕，账面净资产 1000 万元，评估公允价值 2000 万元，支付对价 3000 万元，购买日合并报表产生正商誉，半年后以成本价 3000 万元转让给集团内单位，那集团合并报表里是否仍有该商誉？还是要按照同一控制企业合并来处理了？如果按同一控制下企业合并处理商誉就没了，外购再一转手给集团其他子公司商誉就没了报表变了感觉很不合理但又说不出个所以然来。 据说陈老师休假了同事说不会来回答了，坐等陈老师回答啊。

回答人：chenyiwei
回复 cmy19891223 的帖子
此事项属于发生在集团合并报表范围内的事项，不影响集团合并报表所显示的合并集团整体对外财务状况和经营成果。
对于内部交易中的股权购买方（集团内其他单位）而言，其取得该系统外公司的股权按同一控制下企业合并处理，但作为该企业合并会计处理基础的帐面价值是集团合并报表层面这些资产、负债的价值，即自原购买日的公允价值为基础持续计算的金额。原先集团购买股权时形成的商誉也按照下推会计原理处理，即“下推”到该股权购买方合并报表层面。